【裁判字號】    90,易,2736
【裁判日期】    901016
【裁判案由】    毒品危害防制條例
【裁判全文】
臺灣板橋地方法院刑事判決                          九十年度易字第二七三六號
    公  訴  人  臺灣板橋地方法院檢察署檢察官
    被      告  甲○○
右列被告因違反毒品危害防制條例案件，經檢察官提起公訴（九十年度毒偵字第二七
二八號），本院判決如左：
    主  文
甲○○施用第二級毒品，累犯，處有期徒刑伍月，如易科罰金，以參佰元折算壹日。
    事  實
一、甲○○曾有違反麻醉藥品管理條例、竊盜等前科，其於民國（下同）八十三年間
    因強盜案件，經臺灣臺北地方法院於八十三年九月一日以八十三年度訴字第一九
    ○七號判決有期徒刑四年確定，並於八十五年三月十四日縮短刑期假釋出監，指
    揮書執畢日期為八十七年六月三十日。甲○○復於八十七年間施用第二級毒品安
    非他命，經臺灣臺北地方法院以八十七年度毒聲字第二○○號裁定進入勒戒處所
    實施觀察勒戒後，認無繼續施用毒品傾向，經臺灣臺北地方法院檢察署檢察官於
    八十七年七月七日以八十七年度偵字第一二三二八號不起訴處分確定。其猶不知
    悔改，於前開不起訴處分確定後五年以內，另行起意，於八十八年一月二十九日
    中午某時，在友人吳長豹位於臺北市○○區○○街六八巷十九號二樓住處，以不
    詳人所有之吸食器一個，施用第二級毒品安非他命一次。嗣於八十八年一月三十
    日晚間十時十分許，在上址經警查獲，並扣得與甲○○所犯本件施用第二級毒品
    罪無涉之第二級毒品安非他命一包（淨重○．二公克），與非甲○○所有，供其
    施用第二級毒品安非他命所用之吸食器一個。經依本院八十八年八月九日以八十
    八年度毒聲字第四九二四號裁定甲○○進入臺灣臺北看守所附設勒戒處所施以觀
    察勒戒後，認有繼續施用毒品傾向。
二、案經臺北市政府警局中山分局報請臺灣臺北地方法院檢察署呈請臺灣高等法院檢
    察署令轉臺灣板橋地方法院檢察署檢察官偵查起訴。
    理  由
一、訊據被告甲○○固坦承於上揭時地施用第二級毒品安非他命一次之犯行（詳參本
    院九十年九月十四日訊問筆錄、九十年十月二日審判筆錄），復有屬不詳所有人
    供被告施用第二級毒品安非他命之吸食器一個扣案可證；而被告為警查獲時採集
    之尿液，經臺北市立療養院以酵素免疫分析法、薄層層析法檢驗，又經憲兵司令
    部刑事支援中心以螢光偏極免疫分析法、液相萃取（溶劑萃取）前處理法及氣相
    層析質譜分析法鑑定結果，均呈甲基安非他命陽性反應，有該院八十八年二月二
    十三日煙毒尿液報告書及該中心八十八年六月二十八日（八八）綱得字第八六一
    四號鑑驗通知書各一件在卷可佐，堪信被告前開不利於己之自白，應與事實相符
    。雖被告於警訊及檢察官訊問時矢口否認有施用第二級毒品安非他命之犯行，惟
    與前開事證有悖，顯係諉卸之詞，不足採信。事證明確，被告犯行洵堪認定。
二、按被告甲○○施用第二級毒品安非他命之犯行，核其所為，係犯毒品危害防制條
    例第十條第二項之施用第二級毒品罪。又被告於八十三年間因強盜案件，經臺灣
    臺北地方法院於八十三年九月一日以八十三年度訴字第一九○七號判決有期徒刑
    四年確定，並於八十五年三月十四日縮短刑期假釋出監，指揮書執畢日期為八十
    七年六月三十日，此有臺灣高等法院檢察署刑事資料科簡覆表一件附卷可稽，其
    於前案有期徒刑執行完畢後五年以內再犯本件之罪，為累犯，應加重其刑。再被
    告於八十七年間施用第二級毒品安非他命，經臺灣臺北地方法院以八十七年度毒
    聲字第二○○號裁定進入勒戒處所實施觀察勒戒後，認無繼續施用毒品傾向，經
    臺灣臺北地方法院檢察署檢察官於八十七年七月七日以八十七年度偵字第一二三
    二八號不起訴處分確定，此有不起訴書一件在卷可稽。被告於前開不起訴確定後
    五年以內二犯本件施用第二級毒品罪，應依法論罪科刑（雖本院於八十七年七月
    三十一日以八十七年度簡字第一六一號判決就被告施用毒品犯行為免刑判決確定
    ，然其係以臺灣臺北地方法院八十七年度毒聲字第二○○號觀察勒戒裁定實施觀
    察勒戒後，認無繼續施用毒品傾向而為諭知免刑判決之理由、且此與前開不起訴
    處分所認定之犯罪時間緊接，所犯為構成要件相同之罪，顯係基於概括犯意反覆
    為之，應係連續犯，此免刑判決係就同一案件重行審判，應以上揭不起訴處分為
    有效，併此敘明）。爰審酌被告有多項前科，素行不佳，犯罪動機、目的、手段
    、次數、犯罪後之態度等一切情狀，量處如主文所示之刑，並諭知易科罰金之折
    算標準。扣案之玻璃吸食器一個，係在被告友人吳長豹住處查獲，被告又否認為
    其所有，且無證據證明屬被告所有；而扣案之第二級毒品安非他命一包（淨重○
．二公克）亦無從證明與被告所犯本件施用第二級毒品之罪行有關，故本院無從
    為沒收或沒收並銷燬之諭知。
據上論斷，應依刑事訴訟法第二百九十九條第一項前段，毒品危害防制條例第十條第
二項，刑法第十一條前段、第四十七條、第四十一條第一項，罰金罰鍰提高標準條例
第二條，判決如主文。
本案經檢察官李嘉明到庭執行職務
中    華    民    國      九十        年      十      月    十六      日
                                      臺灣板橋地方法院刑事第二庭
                                          法  官  高    玉    舜
右正本證明與原本無異。
如不服本判決，應於判決送達後十日內，向本院提出上訴狀。
                                          書記官  田    世    杰
中    華    民    國      九十        年      十      月    十七      日
附錄本案論罪科刑法條全文：
毒品危害防制條例第十條
施用第一級毒品者，處六月以上五年以下有期徒刑。
施用第二級毒品者，處三年以下有期徒刑。


司法院資訊處製作；財團法人民間司法改革基金會備份。
